---
title: "Practica General"
author: "Raúl J. Pradana Yuste"
date: "21/1/2022"
output: html_document
---

```{r setup, include=FALSE}
knitr::opts_chunk$set(echo = TRUE)
```

# Practica General - Penguins

## Instalamos el paquete, la librería y leemos los datos

```{r}
install.packages("palmerpenguins")
library(palmerpenguins)
data(package = 'palmerpenguins')
```

### Para comprobar las variables y sus nombres

```{r}
View(penguins)
```

### Ahora se nos pide:

## 1) Número de individuos totales, masculinos y femeninos por especie. La media, desviación estándar, valor mínimo y máximo de la longitud y profundidad del pico, la longitud de la aleta y el tamaño.

```{r}
summary(penguins)
```

## 2) Un gráfico de barras que represente el número de individuos muestreados de cada especie en cada isla, representando las especies en diferentes colores (chinstrap -- morado, gentoo -- azul, adelie -- naranja).

```{r}
install.packages("ggplot2")
library(ggplot2)

colores <- c("orange", "purple", "blue")

ggplot(data = penguins) + 
  geom_bar(aes(x = island, fill = species)) +
  scale_fill_manual(values = colores)
```

![](Practica_General/pinguinos_por_isla)

### ¿Qué especie se ha muestreado en las tres islas?

La especie Adelie se ha muestreado en todas las islas.

### ¿Cuántos individuos se han muestreado de la isla Dream?

En la isla Dream se han muestreado 125 pingüinos.

## 3) Un gráfico multipanel de cajas y bigotes del tamaño de los pingüinos según su sexo, donde aparezca un panel para cada especie.

```{r}
ggplot(data = penguins) +
  geom_boxplot(aes(y = body_mass_g, fill = sex)) +
  facet_grid(rows = vars(species))
```

![](Practica_General/tama%C3%B1o_por_especie_y_sexo)

### ¿Qué especie tiene mayor tamaño?

La especie Gentoo tiene mayor tamaño.

### ¿En qué especie las hembras y los machos tienen un tamaño más similar?

En la especie Chinstrap las diferencias de tamaño entre machos y hembras son menores.
